【裁判字號】    90,交聲,234
【裁判日期】    900809
【裁判案由】    違反道路交通管理處罰條例聲明異議
【裁判全文】
臺灣臺北地方法院交通事件裁定          九十年度交聲字第二三四號
    異議人即
    受處分人  甲○○
右列受處分人因違反道路交通管理處罰條例案件，對於交通部公路局北區監理所中華
民國八十九年十二月十九日所為之處分（原處分案號：北監五字第裁四０－Ａ000
00000號），聲明異議，本院裁定如左：
    主      文
異議駁回。
    理      由
一、按駕駛汽車不遵守道路交通標誌、標線、號誌之指示者，處新台幣（下同）九百
    元以上一千八百元以下罰鍰，道路交通管理處罰條例第六十條第二項第三款定有
    明文，又汽車駕駛人駕駛汽車違反道路交通管理處罰條例第六十條第二項第三款
    規定者，除應依該條所規定之罰鍰處罰外，並予記違規點數一點，道路交通管理
    處罰條例第六十三條第一項第一款亦定有明文。
二、本件受處分人即異議人甲○○於民國八十九年十月十七日上午八時許，駕駛車號
    ＮＹ－四一四七號自用小客車，沿國道三號台北聯絡道往台北市○○路○段方向
    行駛，途經台北市○○路○段（近一五七巷口）最外側車道上設有「0000－
    0000（例假日除外）小型車禁止併入平面車道」標誌之路段，竟不遵守上開
    道路交通標誌之指示，貿然併入平面車道行駛，為台北市政府警察局大安分局交
    通分隊警員乙○○當場發現，以拍照方式採證，並以受處分人有違反道路交通管
    理處罰條例第六十條第二項第三款之行為逕行掣單舉發。嗣受處分人於舉發通知
    單上所載之應到案日期前申訴，原處分機關函請舉發機關調查結果，仍認受處分
    人有上開違規行為，乃依道路交通管理處罰條例第六十條第二項第三款、第六十
    三條第一項第一款之規定於九十年三月六日從輕裁處受處分人罰鍰九百元，並予
    記違規點數一點（原處分漏引道路交通管理處罰條例第六十三條第一項第一款規
    定，應更正）。
三、訊據受處分人固不否認有於右開時地併入平面車道行駛之事實，惟矢口否認有違
    規行為，辯稱：當天看指揮人員指揮，並看燈號指示，隨已經在排隊的車子綠燈
    亮了才走，且稽查警員就在旁邊，何以沒有驅離云云，然查：證人舉發警員乙○
    ○到庭證稱：「受處分人是從北二高聯絡道下來到辛亥路一百五十七巷口，那個
    地方有禁止小型車進入平面車道的標誌」、「受處分人下北二高總共有三個車道
    ，一般時段最外側即第三車道是要併入平面車道的，受處分人當天就是順序跟著
    前面一些自小客車一起併入平面車道的，我就看到他們在那邊等著併入平面車道
    」、「那邊一般都會驅離，當時派出所員警是站在內側車道，所以沒有辦法過去
    ，那邊只能直行，如果警員有指揮也是指揮直行，不是指揮可以併入平面車道」
    等語，並有違規照片二張、現場三張在卷為憑，且依現場照片顯示，違規地點最
    外側車道上前後相距約五十公尺處，確實設有「0000－0000（例假日除
    外）小型車禁止併入平面車道」標誌二面，受處分人不可能不知違規地點有上開
    禁制標誌存在，且縱或違規當時，確實有警員或義交指揮直行，因指揮汽車直行
    進入辛亥地下道與汽車不可併入平面車道，並不相違背，受處分人自應遵守交通
    勤務人員指揮直行進入辛亥地下道而非併入平面車道；又交通勤務人員執行稽查
    任務，以勸導或舉發方式為之，乃交通勤務人員之裁量權範圍，且違規時間正值
    交通尖峰時刻，車輛往來頻繁，依當時情形，舉發警員不宜當場攔停而逕行舉發
    ，衡情亦屬於法有據。從而，受處分人所辯，均不足採。本件事證明確，受處分
    人之違規行為堪以認定。
四、綜上所述，受處分人確有在右開時地併入平面車道而有不遵守道路交通標誌之行
    為，因受處分人於應到案日期前申訴，原處分機關乃依道路交通管理處罰條例第
    六十條第二項第三款、第六十三條第一項第一款之規定從輕裁處異議人罰鍰九百
    元，並予記違規點數一點，核無違誤，本件受處分人之異議為無理由，自應將其
    異議駁回。
據上論斷，應依道路交通案件處理辦法第十九條，裁定如主文。
中      華      民      國    九十      年      八      月      九    日
                                      臺灣臺北地方法院交通法庭
                                          法  官  李  麗  玲
右正本證明與原本無異。
如不服本裁定，應於裁定送達後五日內向本院提出抗告狀。
                                          書記官  江  虹  儀
中      華      民      國    九十      年       八      月      十     日


司法院資訊處製作；財團法人民間司法改革基金會備份。
